【裁判字號】    98,聲,1344
【裁判日期】    981014
【裁判案由】    返還提存物
【裁判全文】
臺灣桃園地方法院民事裁定              98年度聲字第1344號
聲  請  人  甲○○
相  對  人  呂新隆即祭祀公業呂祥荊公管理人
上列當事人間聲請返還提存物事件，本院裁定如下：
    主      文
本院八十三年度存字第一三一七號提存事件，聲請人所提存之新
臺幣貳萬元，准予返還。
    理      由
一、按返還擔保金，依民事訴訟法第106 條準用第104 條之規定
    ，須符合：(一)應供擔保之原因消滅者；(二)供擔保人證明受擔
    保利益人同意返還者；(三)訴訟終結後供擔保人證明已定20日
    以上之期間催告受擔保利益人行使權利而未行使，或法院依
    供擔保人之聲請，通知受擔保利益人於一定期間內行使權利
    並向法院為行使權利之證明而未證明者之要件，法院始得裁
    定返還擔保金。又法院依強制執行法第18條第2 項規定酌定
    供擔保金額而為停止執行之裁定，旨在擔保債權人因債務人
    聲請停止強制執行可能遭受之損害，故債務人聲請返還因停
    止執行所提供之擔保物，須待無損害發生，或聲請人之債務
    人異議之訴勝訴確定，或就所生之損害已經賠償時，始得謂
    應供擔保原因消滅。
二、本件聲請意旨略以：聲請人前遵本院83年度聲字第251 號民
    事裁定，為聲請停止本院83年度執字第1321號執行事件之強
    制執行程序，曾提供新台幣2 萬元為擔保金，並以本院83年
    度存字第1317號提存在案。茲因聲請人就本院83年度訴字第
    395 號確認房屋所有權存在等事件已獲全部勝訴判決確定，
    聲請人應供擔保之原因已消滅，爰依民事訴訟法第104 條第
    1 項第1 款及提存法第18條第1 項第7 款規定聲請返還上開
    提存物等語，並提出本院83年度聲字第251 號民事裁定、本
    院83年度存字第1317號提存書均影本等件為證。
三、聲請人主張其遵本院83年度聲字第251 號民事裁定提供擔保
    後，使本院83年度執字第1321號執行事件之強制執行程序，
    於本院83年度訴字第395 號確認房屋所有權存在等事件判決
    確定、和解或撤回起訴前暫予停止之事實，除有其提出之上
    開證據附卷可稽外，並經本院依職權調取停止強制執行卷宗
    、執行卷宗核閱屬實。而兩造間確認房屋所有權存在等事件
    ，經本院以83年度訴字第395 號判決聲請人即原告敗訴，聲
    請人不服提起上訴，台灣高等法院以83年度上字第1783號審
    理後，因聲請人撤回第一審之訴而告終結；惟相對人業已撤
    回聲請人聲請停止執行之本院83年度執字第1321號執行程序
    ，此業經本院依職權調閱前揭卷宗審核無訛。查本件聲請人
    提供擔保金聲請停止強制執行，所提供之擔保金係備供債權
    人即相對人因該次停止執行所受損害之賠償，而相對人既已
    撤回強制執行程序，應認相對人未因停止執行而受有損害，
    按諸上開說明，本件應供擔保原因應已消滅，從而，聲請人
    聲請返還本件提存物，於法尚無不合，應予准許。
四、依民事訴訟法第95條、第78條，裁定如主文。
中    華    民    國    98    年    10    月    14    日
                  民事第二庭    法  官  楊晴翔
以上正本係按原本作成。
如不服本裁定應於送達後10日內向本院提出抗告狀，並繳納抗告
費新臺幣1,000 元。
中    華    民    國    98    年    10    月    15    日
                                書記官  黃盈菁


司法院資訊處製作；財團法人民間司法改革基金會備份。
